臺灣高等法院刑事判決
111年度上訴字第452號
上  訴  人  
即  被  告  范育騰



上列上訴人因詐欺等案件，不服臺灣臺北地方法院110年度審訴
字第1577號，中華民國110年11月30日第一審判決（起訴案號：
臺灣臺北地方檢察署110年度偵字第1676號），提起上訴，本院
判決如下：
    主  文
上訴駁回。                                              
    理  由
一、按不服地方法院之第一審判決而上訴者，應向管轄第二審之
    高等法院為之；上訴書狀應敘述具體理由，刑事訴訟法第36
    1條第1項、第2項定有明文。又第二審法院認上訴書狀未敘
    述理由或上訴有第362條前段之情形者，應以判決駁回之，
    同法第367條前段亦規定甚明。所謂不服第一審判決之具體
    理由，必係依卷內既有訴訟資料或提出新事證，具體指摘或
    表明第一審判決有何採證、認事、用法或量刑等足以影響判
    決本旨之不當或違法，而構成應予撤銷之具體事由，始足當
    之。倘僅空泛指摘原判決認事用法不當、採證違法、判決不
    公、量刑過重或輕縱等空詞，而未依上揭意旨具體敘述出上
    訴之理由，或形式上雖已指出具體事由，然該事由縱使屬實
    ，亦不足以認為原判決有何不當或違法者，皆難謂係具體理
    由，是倘上訴人之上訴書狀雖敘述上訴理由，惟並未具體敘
    述第一審判決有何不當或違法情形，即與未敘述具體理由無
    異，所為上訴，即非適法，應以上訴不合法律上程式，予以
    駁回。
二、原判決認被告范育騰與本案詐欺集團成員共同意圖為自己不
    法之所有，基於3人以上共同詐欺取財、洗錢犯意聯絡，先
    由本案詐欺集團成員於民國109年11月27日上午，傳送貸款
    簡訊予沈昀潔，沈昀潔於同日下午加入對方所提供LINE並與
    對方聯繫，嗣有自稱「廷旺Tony」之人於同年11月30日向沈
    昀潔佯稱：須提供身分證、銀行存摺影本及提款卡，始符合
    貸款資格云云，使沈昀潔陷於錯誤，而於同日下午1時許，
    至新北市○○區○○街00巷0號之統一超商股份有限公司孝忠門
    市，將其身分證正反面影本、彰化商業銀行股份有限公司帳
    號00000000000000號帳戶（下稱彰化銀行帳戶)、中華郵政
    股份有限公司帳號00000000000000號帳戶(下稱中華郵政帳
    戶)之存摺影本、提款卡2張郵寄至臺北市○○區○○路○段00巷0
    0號之黑貓宅急便東豐營業所予收件人周廷旺，再由被告於
    同年12月2日上午10時13分許，至上址之黑貓宅急便領取裝
    有前開帳戶存摺、提款卡等物之包裹，嗣經警於同日下午1
    時53分許持搜索票至被告投宿之臺南市○區○○路00號塔木德
    酒店台南館6007號房執行搜索，當場查獲沈昀潔之國民身分
    證正面影本、彰化銀行帳戶、中華郵政帳戶之存摺影本、提
    款卡2張等物。上情業據被告始終自白屬實，證人即告訴人
    沈昀潔亦於警詢中指述明確，復有扣案物及LINE對話紀錄截
    圖、黑貓宅急便收據、監視器錄影畫面截圖、搜索扣押筆錄
    、扣押物品目錄表、彰化銀行帳戶、中華郵政帳戶之提款卡
    、國民身分證翻拍照片在卷可查，被告犯行事證明確。是核
    被告所為，係犯刑法第339條之4第1項第2款之3人以上共同
    詐欺取財罪，及洗錢防制法第14條第2項、第1項之洗錢未遂
    罪，被告以一行為觸犯前開加重詐欺及洗錢未遂數罪名，為
    想像競合犯，應依刑法第55條前段規定，從一重即3人以上
    共同犯詐欺取財罪處斷。經核原審已詳述其憑以認定之證據
    及理由，又於判決理由欄內說明下列刑之加重、減輕及量刑
    、沒收事項甚明，從形式上觀察，原判決所論處之罪刑，並
    無採證、認定事實錯誤、違背證據法則、量刑瑕疵或其他違
    背法令之情形：
　㈠被告前因違反家庭暴力防治法、毒品危害防制條例等案件，
    經臺灣苗栗地方法院分別以101年度苗簡字第882號、101年
    度訴字第40號判決判處有期徒刑3月（共2罪）、3年8月（共
    3罪）、2年，再經同法院以102年度聲字第356號裁定應執行
    有期徒刑4年6月確定，於105年9月14日假釋出監，於106年8
    月4日保護管束期滿，假釋未經撤銷，未執行之刑視為執行
    完畢，是被告受上開徒刑之執行完畢，5年以內故意再犯本
    件有期徒刑以上之罪，為累犯，依司法院釋字第775號解釋
    意旨，審酌被告構成累犯之前案與本案之罪質不同，犯罪型
    態、不法內涵亦均屬有別，難認其對於本案犯行具有累犯之
    特別惡性及刑罰反應力薄弱之情形，爰不予加重其法定最低
    本刑。
　㈡被告於原審審理時自白一般洗錢犯行，係屬想像競合犯其中
    之輕罪，就此得減刑部分，於依刑法第57條量刑時，一併衡
    酌該部分減輕其刑事由。
　㈢審酌被告正值青年，不思循正當途徑獲取所需，貪圖不法利
    益，竟參與詐欺集團擔任領取人頭帳戶之取簿手，實不宜寬
    貸，惟念其犯後坦認犯行，又本案幸經警方及時查獲，而未
    能由其他車手持金融卡提領詐欺贓款並上繳詐欺集團上游成
    員，進而未能製造金流斷點，兼衡其國中畢業之智識程度、
    生活狀況、犯罪動機、目的、手段、素行、所擔任之犯罪角
    色、參與程度等一切情狀，量處有期徒刑1年2月。
　㈣沒收部分：①扣案之OPPO牌行動電話1支(含門號0000000000號
    SIM卡1張)，係供本案犯罪所用之聯繫工具，應依刑法第38
    條第2項前段沒收；②扣案之彰化銀行帳戶金融卡、中華郵政
    帳戶金融卡及告訴人身分證、存摺及金融卡影本，顯欠缺刑
    法上之重要性，故不予宣告沒收；③被告於原審審理時供稱
    本案尚未取得報酬，且卷內亦無積極證據證明被告有取得報
    酬或抽成，是難認被告業已實際分得犯罪所得，故不另為沒
    收或追徵。
三、被告提起本件上訴，未附理由，經本院審判長於111年2月11
    日裁定命被告補提上訴理由書後，被告補提之上訴意旨為：
    被告認為「判決罪責不符、判決過重，故提上訴」。
四、惟查，關於量刑輕重，屬為裁判之事實審法院得依職權自由
    裁量之事項，若其量刑已以行為人之責任為基礎，並斟酌刑
    法第57條各款所列情狀，在法定刑度內，酌量科刑，如無偏
    執一端，致明顯失出或失入情形，上級審法院即不得單就量
    刑部分遽指為不當或違法。本件原審量刑時已審酌被告坦承
    犯行之犯後態度等刑法第57條所列與本案有關之量刑因子（
    詳二、㈢），並在法定刑內量刑，論罪科刑及沒收均無違背
    法令或裁量不當之處，被告上訴並未具體指明原判決於量刑
    上有何罪責不符或過重不當之情形，其空泛指摘，自非提出
    上訴之具體理由。
五、綜上，被告提起本件上訴，並未依據卷內既有訴訟資料或提
    出新事證，指摘或表明原判決有何採證、認事、用法或刑度
    裁量上足以影響判決本旨之不當或違法，自非已提出合於刑
    事訴訟法第361條第2項規定之上訴具體理由，是依首揭說明
    ，本件上訴違背法律上之程式，爰不經言詞辯論，逕予駁回
    。
據上論斷，應依刑事訴訟法第367條前段、第372條，判決如主文
。
中　　華　　民　　國　　111 　年　　3 　　月　　31　　日
                  　刑事第八庭　審判長法　官　陳世宗
                                      法　官　林呈樵
                                      法　官　吳勇毅
以上正本證明與原本無異。
如不服本判決，應於收受送達後20日內向本院提出上訴書狀，其
未敘述上訴之理由者並得於提起上訴後20日內向本院補提理由書
（均須按他造當事人之人數附繕本）「切勿逕送上級法院」。
                                      書記官  許家慧
中　　華　　民　　國　　111 　年　　3 　　月　　31　　日